【裁判字號】    89,小上,40
【裁判日期】    890731
【裁判案由】    給付借款
【裁判全文】
臺灣高雄地方法院民事裁定  八十九年度小上字第四十號
    上  訴  人  甲○○
    被上訴人    乙○○
右當事人間八十八年度雄小字第一三三一號請求給付借款事件，上訴人對於民國八十
九年一月十一日本院高雄簡易庭判決提起上訴，本院裁定如左：
    主      文
上訴駁回。
上訴費用新臺幣壹仟柒佰柒拾貳元由上訴人負擔。
    理      由
一、按小額訴訟上訴狀內應記載上訴理由，表明原判決所違背之法令及其具體內容，
    或依訴訟資料可認為原判決有違背法令之具體事實等事項，民事訴訟法第四百三
    十六條之二十五定有明文。又小額訴訟上訴未表明有民事訴訟法第四百三十六條
    之二十五所列情形者，依其情形可以補正，經審判長定期間命其補正而不補正者
    ，法院應以裁定駁回之，為同法第四百三十六條之三十二第二項準用同法第四百
    四十四條第一項所明定。
二、上訴意旨略以：上訴人與同事謝發添經被上訴人代理人許江松介紹下，各向被上
    訴分二次借款新臺幣（下同）十萬元（下稱系爭借款），簽發本票面額各五萬元
    二紙為憑，借用期間利息均由被上訴人代理人許江松代收轉付，至八十七年八月
    三十一日上訴人向高雄市第二信用合作社右昌分社借貸，與同事謝發添在高雄市
    政府養護工程處路燈九如倉庫如數交與被上訴人代理人許江松清償完畢，有被上
    訴人代理人許江松可傳證，雖原審經上訴人請求傳訊被上訴人代理人許江松，而
    謝發添未傳，但適許江松臨時有事未到庭，而後許江松經上訴人央求下，同意如
    再次獲傳訊將到庭應訊，為此提起上訴，請傳訊證人許江松、謝發添及羅錫斌到
    庭作證等語。
三、經審酌上訴人之上訴理由，無非以上訴人已清償系爭借款完畢，惟原審卻未為相
    同認定等事實加以爭執，惟上訴人並未具體表明原判決有何不適用法規、適用法
    規不當或民事訴訟法第四百六十九條第一款至第五款所列各款之情形，且經本院
    於八十九年三月九日裁定命上訴人於收受裁定後二十日內補正，此項裁定並於八
    十九年三月十五日送達上訴人，有該送達證書在卷足稽，惟上訴人迄今仍未補正
    ，是難謂上訴人已對該判決之如何違背法令及其具體內容有所指摘，是依前揭說
    明，應認其上訴為不合法，應予駁回。
四、次按於小額訴訟之上訴程序，法院為訴訟費用之裁判時，應確定其費用額，民事
    訴訟法第四百三十六條之十九第一項、第四百三十六條第三十二第一項規定甚明
    。本件第二審裁判費用既認定應由上訴人負擔，故上訴人所支出之第二審裁判費
    用一千五百元、第二審送達郵費二百七十二元，合計為一千七百七十二元，自應
    由上訴人公司負擔。
五、依民事訴訟法第四百三十六條之三十二第二項、第四百四十四條第一項、第九十
    五條，第七十八條，裁定如主文。
中      華      民      國    八十九    年      七      月    三十一    日
                              臺灣高雄地方法院民事第六庭
~B審判長法官  陳明富
~B法      官  楊國祥
~B法      官  張維君
右為正本係照原本作成。
本裁定不得抗告。
中      華      民      國    八十九    年      七      月    三十一    日
~B法院書記官  梁瑜玲


司法院資訊處製作；財團法人民間司法改革基金會備份。
